臺灣臺南地方法院交通事件裁定　　　　　　　　　　九十一年度交聲字第一八二號
　　移送機關　交通部公路總局嘉義區監理所新營監理站
　　受處分人
　　即異議人　甲○○
右列受處分人因違反道路交通管理處罰條例案件，對於交通部公路總局嘉義區監理所
新營監理站民國九十一年五月十日所為之裁決處分（處分案號：新監裁違字第駕裁七
三—Ａ四Ｊ九００一八四號），聲明異議，本院裁定如左：
    主  文
異議駁回。
    理  由
一、聲明異議意旨略以：如附件聲明異議狀所載。
二、按汽車駕駛人，爭道行駛有機器腳踏車，不在規定車道行駛之情形者，處新臺幣
    六百元以上一千八百元以下罰鍰；並予記違規點數一點，道路交通管理處罰條例
    第四十五條第十三款、第六十三條第一項第一款分別定有明文。次按機器腳踏車
    行駛之車道及轉彎，應依標誌或標線之規定行駛，道路交通安全規則第九十九條
    第一項亦規定甚明。
三、經查：
    （一）本件受處分人即異議人甲○○係於民國九十一年二月二十七日十一時五十
          七分許，騎駛車號ＪＴＦ─５８９號重型機車，在行經台北市○○路與忠
          孝西路路段時，因未依標誌在規定之機車專用道內行駛，反而逕自行駛在
          禁行機車之車道內，經警在中華路、忠孝西路前當場攔停稽查並當場告知
          異議人違規行為而製單舉發等情，有台北市政府警察局北市警交大字第Ａ
          四Ｊ九００一八四號舉發違反道路交通管理事件通知單之移送聯及通知聯
          各一紙、台北市政府警察局交通警察大隊九十一年六月二十七日北市警交
          大字三字第０九一六四二九五三００號函各一紙在卷可稽，並經本件舉發
          之員警許加吟以答辯報告表陳明無訛，異議人對於其有於上開時、地騎駛
          機車不在規定車道行駛之事實亦不爭執，從而，異議人於上開時、地，有
          騎駛機車不在規定車道行駛之違規行為，應堪認定。
    （二）雖異議人辯稱：該路段標示不清、員警素質差，且該車道從前可行機車，
          如今禁止，卻未加宣導云云。惟查，前開中華路與忠孝西路口路段設有分
          隔島，且由中華路往延平北路機車須順向沿機車專用道行駛，該路段之道
          路交通標誌、標線非常明確，該路段自九十年五月二十一日起，即透過新
          聞媒體擴大宣導，該違規地點路段計三個車道且均「禁行機車」等情，不
          僅業據台北市政府警察局交通警察大隊以前開函敘明在卷可按，即或由異
          議人自行拍攝之卷附現場路況相片亦可查知，該中華路、忠孝西路路段係
          設有分隔島，且分隔島上確實豎有「往延平北路機車請走機車專用道」之
          標示牌，而該路段計三個車道地面並均劃有「禁行機車」之字樣，顯見該
          路段道路交通標誌、標線之設置均至為明確，則異議人騎車一路駛來對該
          處路段就機車行駛之車道已有規定之情事，應知之甚稔，顯難諉為不知，
          是異議人前開所辯，要係卸責之詞，自無可採。
    （三）本件異議人有於右述時、地，騎駛機車不在規定車道行駛之事實，既可認
          定，則移送機關即交通部公路總局嘉義區監理所新營監理站據此引用前開
          道路交通管理處罰條例第四十五條第十三款、第六十三條第一項第一款規
          定，裁處異議人罰鍰新臺幣一千八百元並記違規點數一點，於法並無不當
          ，異議人異議為無理由，應予駁回。
四、據上論斷，應依道路交通案件處理辦法第十九條，裁定如主文。
中      華      民      國      九十一      年     十一     月    八    日
                                  臺灣臺南地方法院交通法庭
                                      法  官  張  瑛  宗
右正本證明與原本無異
如不服本裁定應於送達後五日內向本院提出抗告狀
                                      書記官  陳  志  德
中      華      民      國      九十一      年     十一     月   十三   日
